# 关联方

提问人：wxj_001 时间：2016-11-26 15:24:38
求助版主：公司与母公司与他单位成立的合伙企业是否属于关联方？

回答人：chenyiwei
如果母公司对该合伙企业具有控制、共同控制或重大影响的，则本公司与该合伙企业是关联方。